hunspell-en-ru/ru_RU.aff
SET UTF-8
TRY '-ABCDEFGHIKLMNOPRSTUVWYZabcdefghiklmnoprstuvwyzЁАБВГДЕЖЗИЙКЛМНОПРСТУФХЦЧШЩЪЫЬЭЮЯабвгдежзийклмнопрстуфхцчшщъыьэюяё
FLAG NUMBER

PFX 1 Y 1
PFX 1   0     re         .

PFX 2 Y 1
PFX 2   0     re         .

PFX 3 Y 1
PFX 3   0     de          .

PFX 4 Y 1
PFX 4   0     de          .

PFX 5 Y 1
PFX 5   0     dis         .

PFX 6 Y 1
PFX 6   0     dis         .

PFX 7 Y 1
PFX 7   0     con         .

PFX 8 Y 1
PFX 8   0     con         .

PFX 9 Y 1
PFX 9   0     in         .

PFX 10 Y 1
PFX 10   0     in         .

PFX 11 Y 1
PFX 11   0     pro         .

PFX 12 Y 1
PFX 12   0     pro         .

PFX 13 Y 1
PFX 13 0 а . #приставка "а"

PFX 14 Y 1
PFX 14 0 ана . #приставки "а" и "на" совместно

PFX 15 Y 1
PFX 15 0 анти . #приставка "анти"

PFX 16 Y 2
PFX 16 0 архи [^и] #приставка "архи", кроме "и"
PFX 16 0 арх [и] #приставка "архи" перед "и"

PFX 17 Y 4
PFX 17 0 бес [кпстфхцчшщ] #приставка "бес" перед глухими согласными
PFX 17 0 без [бвгджзйлмнраоуыэ] #приставка "без" перед звонкими согласными и гласными, кроме и, е, ё, ю, я
PFX 17 и безы [и] #приставка "без" перед "и"
PFX 17 0 безъ [еёюя] #приставка "без" перед е, ё, ю, я

PFX 18 Y 23
PFX 18 0 в [^бвгжлмптшеёюя] #приставка "в", кроме б, в, г, ж, л, м, п, т, ш, а также гласными е, ё, ю, я
PFX 18 0 в [б][^рь] #приставка "в" перед б, исключая "бр", "бь"
PFX 18 0 в [в][^ль] #приставка "в" перед в, исключая "вь", "вл"
PFX 18 0 в [г][^н] #приставка "в" перед г, исключая "гн"
PFX 18 0 в [ж][^мн] #приставка "в" перед ж, исключая "жм" и "жн"
PFX 18 0 в [л][^ь] #приставка "в" перед л, исключая "ль"
PFX 18 0 в [м][^н] #приставка "в" перед м, исключая "мн"
PFX 18 0 в [п][^рь] #приставка "в" перед п, исключая "пр"
PFX 18 0 в [т][^р] #приставка "в" перед т, исключая "тр"
PFX 18 0 в [ш][^ь] #приставка "в" перед ш, исключая "шь"
PFX 18 0 въ [еёюя] #приставка "в" перед гласными е, ё, ю, я
PFX 18 0 в пря #приставка "в" перед "пря"
PFX 18 0 во [б][рь] #вобрать --> вберу; вбить --> вобью
PFX 18 0 во [в][ь] #ввить --> вовью
PFX 18 0 во [в][л] #вовлечь --> вовлеку
PFX 18 0 во [г][н] #вогнать --> вгони
PFX 18 0 во [ж][мн] #вжать --> вожми
PFX 18 0 во [л][ь] #влить --> волью
PFX 18 0 во [м][н] #вмять --> вомну
PFX 18 0 во [п][р][^я] #впереть --> вопру
PFX 18 0 во [п][ь] #впить --> вопью
PFX 18 0 во [т][р] #втереть --> вотру
PFX 18 0 во [ш][ь] #вшить --> вошью

PFX 19 Y 12
PFX 19 0 вс [кпстфхцчшщ] #приставка "бес" перед глухими согласными
PFX 19 0 вз [гжзйлмнр] #приставка "вз" перед звонкими согласными, кроме б, в
PFX 19 0 вз [б][^рь] #приставка "вз" перед б, исключая "бр", "бь"
PFX 19 0 вз [в][^ь] #приставка "вз" перед в, исключая "вь"
PFX 19 0 вз [д][^р] #приставка "вз" перед д, исключая "др"
PFX 19 0 взъ е #приставка "вз" перед е
PFX 19 0 вз [б][р][^а] #приставка "вз" перед б, исключая "бра"
PFX 19 0 вз [д][р][^а] #приставка "вз" перед д, исключая "дра"
PFX 19 0 взо [б][р][а] #взобраться --> взберись
PFX 19 0 взо [б][ь] #взбить --> взобьюсь
PFX 19 0 взо [в][ь] #взвить --> взовьюсь
PFX 19 0 взо [д][р][а] #взодраться --> вздерись

PFX 20 Y 1
PFX 20 0 вне . #приставка "вне"

PFX 21 Y 1
PFX 21 0 внутри . #приставка "внутри"

PFX 22 Y 6
PFX 22 0 вос [кпстфхцчшщ] #приставка "вос" перед глухими согласными
PFX 22 0 воз [бвгдзймнраеиоуыэюя] #приставка "воз" перед звонкими согласными и гласными, кроме ж, л
PFX 22 0 воз [ж][^гж] #приставка "воз" перед ж, исключая "жг" и "жж"
PFX 22 0 воз [л][^ь] #приставка "воз" перед л, исключая "ль"
PFX 22 0 возо [ж][гж] #возжечь --> возожгла
PFX 22 0 возо [л][ь] #возлить --> возолью

PFX 23 Y 1
PFX 23 0 вы . #приставка "вы"

PFX 24 Y 1
PFX 24 0 гипер . #приставка "гипер"

PFX 25 Y 1
PFX 25 0 гипо . #приставка "гипо"

PFX 26 Y 1
PFX 26 0 до . #приставка "до"

PFX 27 Y 2
PFX 27 0 доис [кпстфхцчшщ] #приставки "до" и "ис" совместно перед глухими согласными
PFX 27 0 доиз [бвгджзйлмнраеиоуыэюя] #приставки "до" и "из" совместно перед звонкими согласными и гласными

PFX 28 Y 1
PFX 28 0 за . #приставка "за"

PFX 29 Y 27
PFX 29 0 ис [кфхцчщ] #приставка "ис" перед глухими согласными, кроме п, с, т, ш
PFX 29 0 ис [п][^ь] #приставка "ис" перед п, исключая "пь"
PFX 29 0 ис [с][^т] #приставка "ис" перед с, исключая "ст"
PFX 29 0 ис [с][т][^л] #приставка "ис" перед с, исключая "стл"
PFX 29 0 ис [т][^р] #приставка "ис" перед т, исключая "тр"
PFX 29 0 ис [ш][^ь] #приставка "ис" перед ш, исключая "шь"
PFX 29 0 из [зйнраиоуыэюя] #приставка "из" перед звонкими согласными и гласными, кроме б, в, г, д, ж, л, м, е
PFX 29 0 из [б][^ь] #приставка "из" перед б, исключая "бь"
PFX 29 0 из [в][^ь] #приставка "из" перед в, исключая "вь"
PFX 29 0 из [г][^н] #приставка "из" перед г, исключая "гн"
PFX 29 0 из гн[^еиу] #приставка "из" перед г, исключая "гне", "гну"
PFX 29 0 из [д][^р] #приставка "из" перед д, исключая "др"
PFX 29 0 изъ [е] #приставка "из" перед е
PFX 29 0 из [ж][^гж] #приставка "из" перед ж, исключая "жг" и "жж"
PFX 29 0 из [л][^ь] #приставка "из" перед л, исключая "ль"
PFX 29 0 из [м][^н] #приставка "из" перед м, исключая "мн"
PFX 29 0 изо [б][ь] #избить --> изобью
PFX 29 0 изо [в][ь] #извить --> изовью
PFX 29 0 изо гн[еиу] #изогнуть --> изогну, но изгнать --> изгоню
PFX 29 0 изо [д][р] #изодрать --> издери
PFX 29 0 изо [ж][гж] #изжечь --> изожгла
PFX 29 0 изо [л][ь] #излить --> изолью
PFX 29 0 изо [м][н] #измять --> изомну
PFX 29 0 изо [п][ь] #испить --> изопью
PFX 29 0 изо [с][т][л] #изостлать --> изостлал
PFX 29 0 изо [т][р] #истереть --> изотри
PFX 29 0 изо [ш][ь] #изшить --> изошью

PFX 30 Y 1
PFX 30 0 изу . #приставки "из" и "у" совместно

PFX 31 Y 1
PFX 31 0 интер . #приставка "интер"

PFX 32 Y 1
PFX 32 0 квази . #приставка "квази"

PFX 33 Y 1
PFX 33 0 меж . #приставка "меж"

PFX 34 Y 1
PFX 34 0 между . #приставка "между"

PFX 35 Y 1
PFX 35 0 мета . #приставка "мета"

PFX 36 Y 1
PFX 36 0 на . #приставка "на"

PFX 37 Y 13
PFX 37 0 над [^бвгдпш] #приставка "надо" совместно, исключая б, в, г, д, п, ш
PFX 37 0 над [б][^ь] #приставка "надо" перед б, исключая "бь"
PFX 37 0 над [в][^ь] #приставка "надо" перед в, исключая "вь"
PFX 37 0 над [г][^н] #приставка "надо" перед г, исключая "гн"
PFX 37 0 над [д][^р] #приставка "надо" перед д, исключая "др"
PFX 37 0 над [п][^ь] #приставка "надо" перед п, исключая "пь"
PFX 37 0 над [ш][^ь] #приставка "надо" перед ш, исключая "шь"
PFX 37 0 надо [б][ь] #надбить --> надобью
PFX 37 0 надо [в][ь] #надвить --> надовью
PFX 37 0 надо [г][н] #надогнуть --> надогну
PFX 37 0 надо [д][р] #надодрать --> наддеру
PFX 37 0 надо [п][ь] #надпить --> надопью
PFX 37 0 надо [ш][ь] #надшить --> надошью

PFX 38 Y 1
PFX 38 0 не . #приставка "не"

PFX 39 Y 1
PFX 39 0 недо . #приставка "недо"

PFX 40 Y 1
PFX 40 0 недоу . #приставки "недо" и "у" совместно

PFX 41 Y 2
PFX 41 0 нис [кпстфхцчшщ] #приставка "нис" перед глухими согласными
PFX 41 0 низ [бвгджзйлмнраеиоуыэюя] #приставка "низ" перед звонкими согласными и гласными

PFX 42 Y 1
PFX 42 0 о . #приставка "о"

PFX 43 Y 33
PFX 43 0 об [^бвгджзклмптчшеёюя] #приставка "об", кроме б, в, г, д, ж, з, к, л, м, п, т, ч, ш, а также гласными е, ё, ю, я
PFX 43 0 о [б][^рь] #приставка "о" перед б, исключая "бр", "бь"
PFX 43 0 о [п][^рь] #приставка "о" перед п, исключая "пр", "пь"
PFX 43 0 об [б][^рь] #приставка "об" перед б, исключая "бр", "бь"
PFX 43 0 об [в][^ь] #приставка "об" перед в, исключая "вь"
PFX 43 0 об [г][^н] #приставка "об" перед г, исключая "гн"
PFX 43 0 об [д][^р] #приставка "об" перед д, исключая "др"
PFX 43 0 об [ж][^гжмн] #приставка "об" перед ж, исключая "жг", "жж", "жм", "жн"
PFX 43 0 об [з][^вн] #приставка "об" перед з, исключая "зв", "зн"
PFX 43 0 об [л][^ь] #приставка "об" перед л, исключая "ль"
PFX 43 0 об кл #приставка "об" перед "кл"
PFX 43 0 об кр[^а] #приставка "об" перед к, исключая "кра"
PFX 43 0 об кра[д] #в слове "обокрасть" нужно "обокрал", но "обкради"
PFX 43 0 об [м][^нр] #приставка "об" перед м, исключая "мн, "мр"
PFX 43 0 об [п][^ь] #приставка "об" перед п, исключая "пь"
PFX 43 0 об [т][^р] #приставка "об" перед т, исключая "тр"
PFX 43 0 об [ч][^тл] #приставка "об" перед ч, исключая "чт", "чл"
PFX 43 0 об [ш][^ь] #приставка "об" перед ш, исключая "шь"
PFX 43 0 об тря #приставка "об" перед "тря"
PFX 43 0 объ [еёюя] #приставка "об" перед гласными е, ё, ю, я
PFX 43 0 обо [б][рь] #обобрать --> оберу; обить --> обобью; оббить --> обобью
PFX 43 0 обо [в][ь] #обвить --> обовью
PFX 43 0 обо [г][н] #обогнать --> обгоню
PFX 43 0 обо [д][р] #ободрать --> обдеру
PFX 43 0 обо [ж][гжмн] #обжечь --> обожгла, обожжем; обжать --> обожми, обожни
PFX 43 0 обо [з][вн] #обозвать --> обзову; обознаваться --> обознаюсь
PFX 43 0 обо [л][ь] #облить --> оболью
PFX 43 0 обо [м][нр] #обмять --> обомну; обмереть --> обомру
PFX 43 0 обо [п][рь] #опереть --> обопри; опить --> обопью; обпить --> обопью
PFX 43 0 обо [т][р][^я] #отереть --> оботри
PFX 43 0 обо [ч][тл] #обчесть --> обочту, обочла
PFX 43 0 обо [ш][ь] #обшить --> обошью
PFX 43 0 обо кра[^д] #обокрасть --> обокрал, но обкраду

PFX 44 Y 2
PFX 44 0 обес [кпстфхцчшщ] #приставка "обес" перед глухими согласными
PFX 44 0 обез [бвгджзйлмнраеиоуыэюя] #приставка "обез" перед звонкими согласными и гласными

PFX 45 Y 1
PFX 45 0 орто . #приставка "орто"

PFX 46 Y 28
PFX 46 0 от [^бвгджзлмпстшеёюя] #приставка "от", кроме б, в, г, д, ж, з, л, м, п, с, т, ш, а также гласных е, ё, ю, я
PFX 46 0 от [б][^рь] #приставка "от" перед б, исключая "бр", "бь"
PFX 46 0 от бре #приставка "от" перед "бре"
PFX 46 0 от [в][^ь] #приставка "от" перед в, исключая "вь"
PFX 46 0 от [г][^н] #приставка "от" перед г, исключая "гн"
PFX 46 0 от [д][^р] #приставка "от" перед д, исключая "др"
PFX 46 0 от [ж][^гжмн] #приставка "от" перед ж, исключая "жг", "жж", "жм", "жн"
PFX 46 0 от [з][^в] #приставка "от" перед з, исключая "зв"
PFX 46 0 от [л][^ь] #приставка "от" перед л, исключая "ль"
PFX 46 0 от [м][^нр] #приставка "от" перед м, исключая "мн", "мр"
PFX 46 0 от [п][^рь] #приставка "от" перед п, исключая "пр", "пь"
PFX 46 0 от [с][^л] #приставка "от" перед с, исключая "сл"
PFX 46 0 от [т][^р] #приставка "от" перед т, исключая "тр"
PFX 46 0 от [ш][^ль] #приставка "от" перед ш, исключая "шл", "шь"
PFX 46 0 от [пт]ря #приставка "от" перед "пря", "тря"
PFX 46 0 отъ [еёюя] #приставка "от" перед е, ё, ю, я
PFX 46 0 ото [б][рь][^е] #отобрать --> отберу; отбить --> отобью
PFX 46 0 ото [в][ь] #отвить --> отовью
PFX 46 0 ото [г][н] #отогнать --> отгоню
PFX 46 0 ото [д][р] #отодрать --> отдеру
PFX 46 0 ото [ж][гжмн] #отжечь --> отожгла
PFX 46 0 ото [з][в] #отозвать --> отзову
PFX 46 0 ото [л][ь] #отлить --> отолью
PFX 46 0 ото [м][нр] #отмять --> отомну; отмереть --> отомру
PFX 46 0 ото [п][рь][^я] #отпереть --> отопру; отпить --> отопью
PFX 46 0 ото [с][л] #отослать --> отослал
PFX 46 0 ото [т][р][^я] #оттереть --> ототру
PFX 46 0 ото [ш][ль] #отошли --> отошлю; отшить --> отошью

PFX 47 Y 1
PFX 47 0 пара . #приставка "пара"

PFX 48 Y 1
PFX 48 0 пере . #приставка "пере"

PFX 49 Y 1
PFX 49 0 перевы . #приставки "пере" и "вы" совместно

PFX 50 Y 1
PFX 50 0 переиз . #приставки "пере" и "из" совместно

PFX 51 Y 1
PFX 51 0 переу . #приставки "пере" и "у" совместно

PFX 52 Y 1
PFX 52 0 по . #приставка "по"

PFX 53 Y 1
PFX 53 0 повы . #приставки "по" и "вы" совместно
